臺灣苗栗地方法院刑事判決　　　　　　　　　　　　　九十二年度訴字第一四九號
　　公　訴　人　臺灣苗栗地方法院檢察署檢察官
　　被　　　告　辛○○
　　　　　　　　丙○○
右列被告因搶奪等案件，經檢察官提起公訴（九十二年度偵字第二六三號、第二七八
號、第一一○六號、第一二九四號），本案管轄之合議庭認應以簡式審判程序審理，
本院判決如左：
    主      文
辛○○意圖為自己不法所有，結夥三人以上攜帶兇器，而搶奪他人之動產，處有期徒
刑壹年肆月，扣案之鐵管壹支，沒收。又收受贓物，處有期徒刑肆月。應執行有期徒
刑壹年陸月，扣案之鐵管壹支，沒收。
丙○○意圖為自己不法所有，結夥三人以上攜帶兇器，而搶奪他人之動產，累犯，處
有期徒刑壹年陸月。扣案之鐵管壹支，沒收。
    事      實
一、辛○○曾於民國八十五年間，因違反麻醉藥品管理條例及槍砲彈藥刀械管制條例
　　案件，經臺灣新竹地方法院分別判處有期徒刑十月及四月確定，經裁定其應執行
　　之刑為有期徒刑一年一月，入監執行後於八十六年十一月十一日假釋出監，甫於
　　八十六年十二月五日假釋期滿；又於八十七年間，因懲治盜匪條例案件及妨害自
　　由案件，經臺灣新竹地方法院判處有期徒刑八年及一年，應執行有期徒刑八年十
　　月確定，入監服刑後，於九十一年三月四日假釋出監，目前尚在緩刑中（上開部
　　分於本案不構成累犯）。邱得宸於七十九年間，曾因懲治盜匪條例案件，經臺灣
　　新竹地方法院判處有期徒刑一年八月，緩刑三年，嗣於八十二年間，又犯竊盜案
　　件及麻醉藥品管理條例案件，經臺灣新竹地方法院判處有期徒刑七月、四月，應
　　執行有期徒刑十月確定，業於八十三年七月七日執行完畢，而上開緩刑宣告亦遭
　　撤銷，並於八十五年十月三十日假釋出獄，已於八十六年三月九日假釋期滿（上
　　開部分於本案不構成累犯）；復於八十九年間，犯竊盜案件，經臺灣高等法院臺
　　中分院判處有期徒刑十月確定，甫於九十年十一月七日執行完畢；嗣於九十年間
　　又犯竊盜案件，經本院判處有期徒刑四月，而於九十年十二月十一日執行完畢。
　　二人竟均不知悔改。緣丁○○（業經同案審結）係位於苗栗縣公館鄉五谷村二鄰
　　五十八之十七號之「明聖汽車修理廠」之負責人，因其所有之ＡＬＦＡ一四六型
　　、車號ＬＷ—０三五七號自用小客車損壞，亟欲取得同款車輛以供借屍還魂之用
　　，適庚○○於電腦網路上刊登廣告表示欲出售其所有之車號Ｒ六—九一三三號之
　　同款車輛，丁○○得知後，竟意圖為自己不法之所有，先於九十一年十二月十七
　　日起多次以電話聯絡庚○○，佯裝有購買上開車之意，並相約於九十一年十二月
　　二十六日晚上九時許在臺中市○區○○路七十八號前看車。隨後於九十一年十二
　　月二十六日下午，丁○○基於犯意之聯絡以電話聯絡曾約定收受丁○○新臺幣（
　　下同）五萬元代價代為尋找同款車輛之子○○（業經同案審結），告以：「今天
　　要去臺中看車子，你想辦法找二個人把車弄回來。」子○○亦基於為丁○○不法
　　所有之意圖，以0000000000門號手機撥打邱得宸之00000000
　　00門號手機，取得友人辛○○及邱得宸同意後，以子○○所有之車號ＨＬ—二
　　七三二號自用小客車搭載辛○○及邱得宸前往國道一號高速公路公館交流道與丁○○會合，丁○○當場交付一萬元代價予子○○，並稱事成之後再交付四萬元，
　　子○○則將一萬元拿至車上轉交予辛○○及邱得宸。迄九十一年十二月二十六日
　　傍晚，丁○○以電話告知子○○可以出發，子○○遂駕車搭載辛○○及邱得宸二
　　人至臺中市○○路及文心路口，途中並多次以0000000000門號手機撥
　　打丁○○所有之0000000000門號手機聯絡搶車事宜。嗣於九十一年十
　　二月二十六日晚上九時許，在臺中市○區○○街七十八號前，丁○○試完車後，
　　故意未將車輛熄火，辛○○及邱得宸二人則潛行至庚○○身後，將鞭炮置放於客
　　觀上足以為凶器之鐵管內後引爆，以製造出巨響，趁庚○○錯愕不備之際，辛○○及邱得宸二人迅速進入車內將車子開動，庚○○拉開後車門欲加以阻止，然因
　　辛○○及邱得宸加速前進致庚○○失手而跌出車外。辛○○及邱得宸得手後，於
　　九十一年十二月二十七日凌晨，將上開搶得車輛開至苗栗縣新東大橋旁，子○○
　　亦駕駛車號ＨＬ—二七三二自用小客車搭載丁○○前往會合，丁○○當場透過子
　　○○轉交四萬元予辛○○、邱得宸二人後，便將該搶得之自小客車開回「明聖汽
　　車修理廠」改裝。迄九十二年一月八日下午四時四十分，警方於辛○○位於苗栗
　　縣苗栗市○○里○○路五五號三樓之住處內，搜得上開鐵管乙支及庚○○置於車
　　內之存款簿、印有「海輪咖啡」字樣之吸管、印有「ＭＯＲＮＩＮＧ　ＣＡＬＬ
　　ＥＲ」字樣之冰沙機等物，及庚○○於九十二年一月九日在「明聖汽車修理廠」
　　，發現其遭搶之車輛後，始循線查獲上情。
二、辛○○於九十二年一月八日上午十一時許，在其位於苗栗縣苗栗市○○里○○路
　　五五號三樓之住處內，明知丙○○（竊盜部分另案偵辦中）所交付之車號ＭＢ—
　　二六五二號行照一張、保險卡一張（以上係甲○○於九十二年一月八日上午六時
　　許，在苗栗市○○里○○街五二號前失竊）；林恒睦
　　一張、牛角印章一個、佛像玉佩一個、賽鴿環三十二個、鑽石一個（以上係壬○○於九十二年一月八日上午十時許，在苗栗縣公館鄉福星村七鄰福星二一六號內
　　失竊）；支票十九張（以上係李陳子涓於九十二年一月三日下午二時四十分許，
　　在苗栗縣後龍鎮南龍里二十四鄰重德新村十八號內失竊）；摩托羅拉牌手機一支
　　、諾基亞牌手機一支及玉石一個（以上為張癸○○於九十一年十二月二十三日晚
　　上七時許，在苗栗縣大湖鄉富興村六鄰水尾二十之一號內失竊）均為來路不明之
　　贓物，竟仍加以收受。嗣於九十二年一月八日下午四時四十分，為警在上址查獲
　　前揭贓物，始得知上情。
三、案經苗栗縣警察局移送臺灣苗栗地方法院檢察署檢察官偵查起訴。
    理      由
一、右開事實，業據被告辛○○、丙○○於本院審理中坦承不諱，核與共同被告丁○○、子○○二人於警訊、偵查及本院審理中供証，被害人庚○○、甲○○指証情
    節均屬相符，且證人己○○、乙○○並別指証0000000000門號手機業
    於九十一年二月間由被告子○○使用、0000000000門號手機業於九十
    一年十二月二十五日售予被告邱得宸使用，此外，並有0000000000號
    、0000000000號之通聯紀錄二份在卷、鐵管乙支扣案可稽，足證被告
    辛○○、丙○○二人之自白與事實相符，罪證明確，其二人犯行洵堪認定。
二、核被告辛○○、丙○○所為，係犯刑法第三百二十六條第一項之結夥三人以上
    帶兇器搶奪罪。被告丁○○、子○○、被告辛○○、邱得宸四人間有犯意之聯絡
    ，行為之分擔，均為共同正犯。被告辛○○另涉有刑法第三百四十九條一項之收
    受贓物罪。被告辛○○所犯上開二罪間，犯意各別、行為有異、罪名互殊，應分
    論併罰。次查，被告丙○○有事實欄所載論罪科刑執行情形，此有台灣高等法院
    被告全國前案紀錄表在卷可稽，其受有期徒刑執行完畢後，五年以內再犯本件有
    期徒刑以上之罪，為累犯，應依刑法第四十七條規定加重其刑。爰審酌被告辛○○素行非佳，被告丙○○前科犯行累累，又甫因竊盜案件經法院判決確定，甫執
    行完畢，本應從重量刑，姑念其二人犯罪後坦承犯行，態度尚佳，暨其犯罪之動
    機、目的、手段及公訴人之求刑等一切情狀，分別量處如主文所示之刑，以示懲
    儆，並就被告辛○○部分定其執行刑。末查扣案之鐵管乙支係共同被告所有供犯
    罪所用之物，爰依法宣告沒收。
三、至移送併辦部分（台灣台中地方法院檢察署九十二年偵字第八０八一號含台灣新
    竹地方法院檢察署九十一年偵字第五三一四號）認被告丙○○另於九十一年六月
    十日，在苗栗縣苗栗市○○路六一七號前，單獨搶奪丑○○之自用小客車，並恐
    嚇勒贖新台幣四萬元，再於九十一年六月十五日在新竹市○○○路二四七號前搶
    奪戊○○所有之皮包，因認被告丙○○另涉有搶奪罪嫌。經查，本件犯罪時間為
    九十一年十二月二十六日，業經時隔半年餘，且本件被告丙○○係犯結夥三人以
　　上攜帶兇器，而搶奪他人之動產罪，與併案部分之犯罪樣態顯然不同，是併案部
  　分與本案應無裁判上一罪關係，應退回由公訴人另為適法之處理，併此敘明。
據上論斷，應依刑事訴訟法第二百七十三條之一第一項、第二百九十九條第一項前段
，刑法第二十八條、三百二十六條第一項、第三百四十九條第一項、第三十八條一項
第二款、第五十五條第五款、第四十七條，判決如主文。
本案經檢察官洪清秀到庭執行職務。
中　　　華　　　民　　　國　　九十三　　年　　　七　　　月　　二十二　　日
                              台灣苗栗地方法院刑事第一庭
                                  法  官  姚　銘　鴻
右正本證明與原本無異。
如不服本判決，應於判決送達後十日內向本院提出上訴狀（應抄附繕本）。告訴人或
被害人如對於本判決不服者，應具備理由請求檢察官上訴，其上訴期間之計算係以檢
察官收受判決正本之日期為準。
                                  書記官  劉  秋  雯
中　　　華　　　民　　　國　　九十三　　年　　　七　　　月　　二十二　　日
附錄本判決論罪科刑法條：
中華民國刑法第三百二十六條第一項：
(加重搶奪罪)
犯前條第一項之罪，而有第三百二十一條第一項各款情形之一者，處一年以上七年以
下有期徒刑。
中華民國刑法第三百四十九條第一項：
收受贓物者，處三年以下有期徒刑、拘役或五百元以下罰金。
